臺灣板橋地方法院交通事件裁定　　　　100年度交聲字第281號
原處分機關　交通部公路總局臺北區監理所
異　議　人
即受處分人　張仁智
上列異議人因違反道路交通管理處罰條例事件，對於交通部公路
總局臺北區監理所民國100 年1 月18日所為之裁決（原處分案號
：北監自裁字第裁40-CL0000000號），聲明異議，本院裁定如下
：
    主  文
異議駁回。
    理  由
一、原處分意旨略以：異議人即受處分人張仁智於民國99年10月
    24日3 時許，駕駛車牌號碼8057-KT 號自用小客車，在臺北
    縣中和市（現改制為新北市中和區，下援用舊稱）莒光路
    130 號前，因有「併排停車」之交通違規，經臺北縣政府警
    察局（現改制為新北市政府警察局）中和第二分局國光派出
    所值勤員警以數位照相設備拍照，並填製臺北縣政府警察局
    北縣警交字第CL0000000 號舉發違反道路交通管理事件通知
    單（下稱舉發通知單）逕行舉發。嗣異議人於99年12月14日
    向原處分機關遞狀陳述意見，經原處分機關認定確有上開違
    規情事，乃依道路交通管理處罰條例第56條第1 項第6 款規
    定，裁處異議人罰鍰新臺幣（下同）1200元。
二、異議意旨略以：異議人於99年10月24日3 時許，駕駛車牌號
    碼8057-KT 號自用小客車，在臺北縣中和市○○路130 號前
    ，遭員警舉發併排汽車。當初異議人明確告知值勤員警，車
    上有人可隨時移車，奈何值勤員警不聽理會，仍執意開單。
    異議人經向原處分機關陳述意見無效。爰為此聲明異議請求
    鈞院撤銷原處分云云。
三、按汽車停車時，不得併排停車，道路交通安全規則第112 條
    第1 項第10款定有明文。次按汽車駕駛人停車時，有不依順
    行方向，或不緊靠道路右側，或併排停車，或單行道不緊靠
    路邊停車之情形者，處600 元以上1200元以下罰鍰，道路交
    通管理處罰條例第56條第1 項第6 款亦有明文。復依違反道
    路交通管理事件統一裁罰基準表之記載，汽車之駕駛人違反
    道路交通管理處罰條例第56條第1 項第6 款規定（併排停車
    ），應處罰鍰1200元。另汽車駕駛人之行為有下列情形之一
    ，當場不能或不宜攔截製單舉發者，得逕行舉發：七、經以
    科學儀器取得證據資料證明其行為違規。前項第七款之科學
    儀器應採固定式，並定期於網站公布其設置地點。但汽車駕
    駛人之行為屬下列情形之一者，不在此限：四、違規停車而
    駕駛人不在場。第一項逕行舉發，應記明車輛牌照號碼、車
    型等可資辨明之資料，以汽車所有人為被通知人製單舉發，
    道路交通管理處罰條例第7 條之2 第1 項第7 款、第2 項但
    書第4 款、第4 項亦分別定有明文。末按行為人有下列情形
    之一，而未嚴重危害交通安全、秩序或發生交通事故，且情
    節輕微，以不舉發為適當者，交通勤務警察或依法令執行交
    通稽查任務人員得對其施以勸導，免予舉發：六、深夜時段
    （0 至6 時）停車，有本條例第56條之情形。但併排停車、
    於身心障礙專用停車位違規停車或停車顯有妨礙消防安全之
    虞，或妨礙其他人車通行經人檢舉者，不在此限，違反道路
    交通管理事件統一裁罰基準及處理細則第12條第1 項第6 款
    定有明文。
四、經查：
  (一)異議人於99年10月24日3 時許，駕駛車牌號碼8057-KT 號自
    用小客車，在臺北縣中和市○○路130 號前，為警當場拍照
    後，經新北市政府警察局中和第二分局認有「併排停車」之
    交通違規情事，而製發上開舉發通知單，針對異議人予以逕
    行舉發等情，此為異議人所不爭執，並有臺北縣政府警察局
    中和第二分局99年12月29日新北警中二交申字第0990044770
    號函、上開舉發通知單各1 紙、採證照片1 張在卷可稽，堪
    信屬實。
  (二)按稱「臨時停車」者，係指車輛因上、下人、客，裝卸物品
    ，其引擎未熄火，停止時間未滿3 分鐘，保持立即行駛之狀
    態；稱「停車」者，係指車輛停放於道路兩側或停車場所，
    而不立即行駛者而言，道路交通管理處罰條例第3 條第9 款
    、第10款分別定有明文。查依上開採證照片觀察，異議人上
    揭車輛前方頭燈雖處於開啟狀態，然汽車於熄火狀態下，前
    方頭燈仍得啟動，此為一般有駕駛經驗之人所週知，是上揭
    車輛停放於前開地點時是否並未熄火，已非無疑。況異議人
    於向原處分機關陳述意見時亦自承，伊併排只是下車買宵夜
    等語，而舉發員警亦回覆表示，逕行舉發旨揭車輛時，未發
    現有駕駛人在車上等語明確，此有交通違規案件陳述書、上
    開函覆各1 紙在卷可考，足認該時異議人上揭車輛之駕駛座
    上並無人待命，縱如異議人所辯車上尚有其他乘客，惟仍非
    得認該車輛係處於可立即行駛之狀態，核與「臨時停車」之
    要件不符，應認為係屬「停車」之狀態無疑。次查，依上開
    採證照片以觀，該路段係路邊劃設有停車格之道路，而異議
    人違規停車之道路旁已停放其他車輛，且異議人亦於上開陳
    情書中自承其有併排之事實等語。是以異議人所有之上揭車
    輛，於前開時、地，確有「併排停車」之違規事實，堪予認
    定。又異議人違規併排停車之時間雖係於深夜時段之3 時許
    ，惟依違反道路交通管理事件統一裁罰基準及處理細則第12
    條第1 項第6 款但書規定，「併排停車」亦非得以勸導取代
    舉發之範圍，是本件舉發員警未以勸導方式取代舉發，尚無
    違誤。末查，本件違規當時異議人並不在場，已如上所述，
    則員警依前揭規定逕行舉發本件違規，程序上亦無違法或不
    當之處。
五、綜上所述，本件異議人確有於前揭時、地，駕駛上揭自用小
    客車而有「併排停車」之交通違規事實，原處分機關依道路
    交通管理處罰條例第56條第1 項第6 款及違反道路交通管理
    事件統一裁罰基準及處理細則規定，裁處異議人罰鍰1200元
    ，經核尚無不合，應予維持。異議人以前揭情詞聲明異議，
    不足以作為撤銷原處分之依據，其異議為無理由，應予駁回
    。
據上論斷，應依道路交通管理處罰條例第87條第2 項，道路交通
事件處理辦法第18條，裁定如主文。
中    華    民    國    100   年     2    月    24    日
                        交通法庭  法  官  黃司熒
以上正本證明與原本無異。
如不服本裁定，應於裁定送達後5 日內，向本院提出抗告狀（應
附繕本）。
                                  書記官  屠衛民
中    華    民    國    100   年     2    月    25    日